

CONTACTO



daniel20025febrero29@gmail.com



3002852755 - 2061927



Bello, Antioquía Cr 66 BB # 55-51 Unidad Residencial Trigales

SOFTWARE

- SQL
- CSS
- HTML5
- Python
- Angular
- JavaScript
- React
- Git
- WordPress
- PHP
- NodeJS

DANIEL MUÑOZ HOLGUIN

C.C 1000085990

ACERCA DE MI

Me defino como una persona altamente adaptable, responsable y comprometida. Mi orientación al logro me impulsa a alcanzar mis metas con determinación y perseverancia. Estoy comprometido con mi desarrollo personal y profesional, y busco constantemente oportunidades para aprender y crecer.

PERFIL PROFESIONAL

Soy un profesional apasionado con un enfoque en el desarrollo web, en constante aprendizaje y crecimiento. Tengo un amplio espectro de conocimientos y experiencia en el desarrollo de aplicaciones web. Manejo lenguajes de programación como JavaScript, Python, Php, Framework y librerías como React, NextJS, Angular, Vite, también el uso de tecnologías como HTML5, CSS, Git y Bases de datos SQL y NOSQL. Cuento con certificaciones adicionales como Máster en Python, Gestión de paquetes con NPM, WordPress, NodeJS, React y adicionalmente tengo experiencia y certificación en la metodología Scrum .

EXPERIENCIA PROFESIONAL

De 13/02/2023 A 12/02/2024 (Medellín, Antioquía)

H&G Consultores S.A.S NIT 900.077.810-5

Desarrollador de software.

Labore como desarrollador de software, diseñando y ejecutando soluciones de software que se enfoncan en brindar soluciones geográficas a empresas gubernamentales.

De 19/04/2022 A 16/12/2022 (Medellín, Antioquía)

MAXIMIZE NIT 900.737.220

Desarrollador Junior.

Durante este tiempo me encontraba laborando como desarrollador Junior en el área tanto del backend y el frontend para un producto empresarial.

De 23/01/2021 A 07/03/2022 (Medellín, Antioquía)

• TELEPERFORMANCE NIT 900323853-7

Agente Técnico.

Durante este tiempo me encontraba laborando en el área de servicio al cliente y soporte técnico en procesos.

INTERESES

- Deportes: Voleibol y natación. He participado en competencias a nivel local.
- **Música:** Conocimiento en guitarra, piano y batería.
- Arte: Practica de dibujo a lápiz.

REFERENCIAS PERSONALES

Nombre: Yadira Milena Cataño Marín

• Cargo: Gerente

• **Teléfono:** 3015839047

Empresa: Tempo encomiendas S.A.S

Nombre: Andrés Felipe Aguirre Martínez

Cargo: Revisor

• **Teléfono:** 3015873730

• Empresa: Liteyca Colombia

EDUCACIÓN

13 de Noviembre Del 2018

Medellín, Antioquia.

13 de Noviembre Del 2018

Medellín, Antioquia.

20 de Enero Del 2020 Medellín,

Antioquia.

Secundaria:

Bachiller

I.E Montecarlo Guillermo Gaviria Correo

Técnico :

Técnico en Recursos Humanos Servicio Nacional de Aprendizaje SENA

Profesional:

Ingeniero de Software (Actualmente en curso)

Instituación Universitaria Pascual Bravo

REFERENCIAS FAMILIARES

• **Nombre:** Freyner de Jesús Muñoz Palacio

Cargo: Auxiliar de Calidad

• **Teléfono:** 3043624279

Empresa: MCM Company S.A.S

Nombre: Beatriz Elena Holguín Ibarguen

Cargo: Administradora
Teléfono: 3122158832
Empresa: Forever Young